臺灣高雄地方法院刑事判決　　　　　　　　　　　　九十一年度易字第一五四二號
　　公　訴　人　臺灣高雄地方法院檢察署檢察官
　　被　　　告　乙○○
右列被告因傷害等案件，經檢察官提起公訴（九十一年度偵字第六二九四號），本院
判決如左：
    主  文
乙○○以加害生命、身體之事，恐嚇他人，致生危害於安全，累犯，處拘役拾日，
如易科罰金以佰元折算壹日；又傷害人之身體，累犯，處有期徒刑月，如易科罰
金以佰元折算壹日。
    事  實
一、乙○○曾於民國八十六年間因違反麻醉藥品管理條例案件，經臺灣高等法院高雄
    分院及本院分別判處有期徒刑十月、八月確定，經接續執行及合併執行前撤銷假
    釋之殘刑二年二月三十日，嗣於八十九年三月四日假釋出監，於九十年五月十四
    日縮刑期滿執行完畢。猶不知悔改，於九十年十二月二十一日，與同居女友甲○
    ○因分手糾紛發生口角爭執，竟基於恐嚇之犯意，撥打行動電話予甲○○，恫嚇
    稱：「妳如果離開我，就要同歸於盡」等語，以此危害他人生命、身體之事恐嚇
    ，使甲○○心生畏懼，致生危害於安全。又於同年十二月二十六日下午五時許，
    乙○○前往甲○○高雄市○○區○○路四十巷六弄十二號住處，復因細故在上揭
    住處前與甲○○發生口角爭執，即基於傷害他人身體之犯意，持長約三十公分之
    長條型鑽頭鐵棒，毆打甲○○之頭部，致甲○○受有額頭撕裂傷二處（均為一×
    ０點三×０點二公分）及腫痛之傷害。
二、案經甲○○訴由高雄市政府警察局左營分局移送臺灣高雄地方法院檢察署檢察官
    偵查起訴。
    理  由
一、訊據被告乙○○固供承有於右揭時、地，因細故與告訴人甲○○發生口角爭執後
    ，確曾撥打電話向告訴人恫稱：若離開即要同歸於盡等語，及持鐵棒揮及告訴人
    等情不諱，然矢口否認有何恐嚇及傷害之犯意，辯稱：伊當時在電話中是講氣話
    ，沒有恐嚇之意思；九十年十二月二十六日又與告訴人發生爭執，後來機車倒下
    ，伊撿起掉落之長條鐵鑽頭，告訴人剛好跑過來而被揮到，伊並非故意毆打云云
    。惟查：上開雙方因分手糾紛發生口角，被告即打行動電話向告訴人恫嚇「如果
    離開，就要同歸於盡」之言語，以此加害生命身體之事恐嚇告訴人，致其心生畏
    懼，又數日後再因細故發生爭執，被告竟持長條型鐵鑽頭毆打告訴人，致告訴人
    受有如事實欄所示之傷害等事實，業據告訴人於警、偵訊及本院調查時指訴綦詳
    （本院九十一年五月三十日訊問筆錄），並有國軍左營醫院出具之受理家庭暴力
    事件驗傷診斷書一紙及照片二幀附卷可資佐憑，觀之驗傷診斷書所載之傷勢，核
    與告訴人前開所指訴之遭被告持長條鐵鑽頭毆打等情相符。參以上開被告恐嚇及
    毆打告訴人成傷等事實，已據被告於警訊時供承在卷（見九十年十二月二十六日
    警訊筆錄），且被告對於雙方因故發生口角爭執，其確曾打電話稱「如果離開，
    就要同歸於盡」等語恫嚇一節，亦於本院調查、審理時供承無訛（本院九十一年
    七月二十五日審判筆錄），被告智識程度既無異於常人，理應知悉倘以同歸於盡
    等言詞加以恫嚇，必當造成他人生命、身體之危害，致他人心生畏懼，自難據此
    諉為不知；又苟如被告所辯：係撿鐵棒時不小心揮及告訴人云云，告訴人應僅受
    皮肉輕傷，當不致受有如此嚴重之撕裂傷等傷害。綜上，足徵告訴人之指訴應屬
    非虛，被告所辯上情，純係避就卸責之詞，委無足取，其確有前揭恐嚇及傷害之
    客觀犯行及主觀犯意，殆無疑義。事證明確，被告上開恐嚇危害安全、傷害之犯
    行，均堪認定。
二、核被告所為，係犯刑法第二百七十七條第一項之普通傷害罪、同法第三百零五條
    之恐嚇危害安全罪。其所犯上開二罪間，犯意各別，行為互殊，犯罪構成要件亦
    不相同，應予分論併罰。又被告曾於八十六年間因違反麻醉藥品管理條例案件，
    經臺灣高等法院高雄分院及本院分別判處有期徒刑十月、八月確定，經接續執行
    及合併執行前撤銷假釋之殘刑二年二月三十日，嗣於八十九年三月四日假釋出監
    ，於九十年五月十四日縮刑期滿執行完畢等情，有臺灣高等法院被告全國前案紀
    錄表及臺灣高雄地方法院檢察署刑案資料查註紀錄表各一份在卷可按，其於前案
    執行完畢後五年內，再犯本件有期徒刑以上之罪，為累犯，應依刑法第四十七條
    之規定加重其刑。審酌被告素行不佳，有前揭臺灣高等法院被告全國前案紀錄表
    在卷可參，仍不知悔悟，本次復因細故即以言詞恐嚇告訴人，並持鐵棒毆打告訴
    人成傷，實無足取，惟念其犯後雖執詞辯解，然態度尚佳，及其犯罪動機、目的
    、智識程度、告訴人傷勢程度等一切情狀，量處如主文所示之刑，並均諭知易科
    罰金之折算標準，以資懲儆。
據上論斷，應依刑事訴訟法第二百九十九條第一項前段，刑法第三百零五條、第二百
七十七條第一項、第四十七條、第四十一條第一項、第五十一條第十款，罰金罰鍰提
高標準條例第一條前段、第二條，判決如主文。
本案經檢察官鄧藤墩到庭執行職務。
中      華      民      國      九十一      年    八      月    八      日
                                臺灣高雄地方法院刑事第六庭
                                    審判長  法  官  趙家光
                                            法  官  洪榮家
                                            法  官  林韋岑
右正本證明與原本無異。
如不服本判決，應於判決送達後十日內，向本院提出上訴狀。
                                            書記官  林誠桂
中      華      民      國      九十一      年    八      月    八      日
【附錄本判決論罪科刑法條】
中華民國刑法第二百七十七條第一項：
  傷害人之身體或健康者，處三年以下有期徒刑、拘役或一千元以下罰金。
中華民國刑法第三百零五條：
  以加害生命、身體、自由、名譽、財產之事，恐嚇他人致生危害於安全者，處二年
  以下有期徒刑、拘役或三百元以下罰金。
